臺灣臺中地方法院刑事判決　　　　　　　　　　　　九十一年度訴字第二０五九號
　　公　訴　人　臺灣臺中地方法院檢察署檢察官
　　被　　　告　甲○○
右列被告因偽證案件，經檢察官提起公訴（九十一年度偵字第一五八二八號），本院
判決如左：
    主  文
甲○○證人，於檢察官偵查時，於案情有重要關係之事項，供後具結，而為虛偽陳述
，累犯，處有期徒刑參月。
    事  實
一、甲○○曾因贓物案件經本院判處有期徒刑四月，如易科罰金以三百元折算一日確
    定，又因毒品危害防制條例案件經本院判處有期徒刑六月，如易科罰以三百元折
    算一日確定，旋經定應執行有期徒刑九月，如易科罰金以三百元折算一日確定，
    指揮書執畢日期為民國九十年一月十日。
二、緣甲○○之友施賢治因涉嫌於九十年九月二十四日二十三時三十五分許，夥同另
    一駕車之歹徒，在台中市○○區○○路二０二號乙○○所經營之「皇家蛋糕店」
    ，持手槍向該店內射擊，而涉嫌違反槍砲彈藥刀械管制條例案件經臺灣臺中地方
    法院檢察署以九十年度他字第二一一八號偵查中。甲○○明知與施賢治（另案起
    訴現由臺灣臺中地方法院審理中）於九十一年九月二十四日夜間，並未相約在施
    賢治所經營之巨今國際有限公司（下稱巨今公司）碰面打麻將，且至當日至二十
    四時許，其亦未曾與施賢治及其女友呂淑真見過面等情。詎其為配合施賢治於前
    開案件中之辯解，竟受施賢治之託而於九十年十一月二十一日上午九時四十三分
    許，在臺灣臺中地方法院檢察署偵查庭，該署檢察官偵查前開九十年度他字第二
    一一八號案件時，為證人並證稱：「（九十年九月廿四日你人在何處？）早上我
    在做裝潢的工地，約在晚上十點時我打電話給施賢治要邀他喝酒，他說跟朋友要
    打麻將缺一腳，他叫我趕快去公司是他的公司永今公司（即巨今公司）會面，我
    約十一點到就到公司二樓泡茶聊天，當時我、施賢治及他女友在等一友人，後來
    等至翌日凌晨一時等不到我就走了」等語，而於案情有關施賢治是否於前開時、
    地持槍射擊之重要事項為虛偽之陳述，並依刑事訴訟法相關規定在供後具結。其
    後甲○○於所虛偽陳述之前開九十年度他字第二一一八號案件裁判確定前，即於
    九十年十二月十四日，在台中市警察局第六分局偵訊時，為前開為虛偽陳述之自
    白。
三、案經臺灣臺中地方法院檢察署檢察官自動檢舉偵查起訴。
    理  由
一、前揭事實業據被告甲○○於本院審理時坦承不諱，並有證人結文一份附於臺灣臺
    中地方法院檢察署九十年度他字第二一一八號卷、臺灣臺中地方法院檢察署九十
    一年度偵緝字第四九０號移送併辦意旨書一份附於該卷可稽，另有賴品全、呂淑
    真在另案被告施賢治殺人未遂而遭警查獲後，於九十一年一月十日偵查中證述前
    開偽證等情之訊問筆錄一份附於臺灣臺中地方法院檢察署九十年度偵字第二二四
    六０號卷可憑。而施賢治因確於九十年九月二十四日二十三時三十五分許，夥同
    另一駕車之歹徒，在台中市○○區○○路二０二號乙○○所經營之「皇家蛋糕店
    」，持手槍向該店內射擊等事實，亦據證人乙○○、廖麗英、柯嘉鳳於警訊時證
    述明確，亦有警訊筆錄參份附於前開九十年度他字第二一一八號卷可參。本件事
    證明確，被告犯行洵堪認定。
二、按刑法上之偽證罪，為形式犯，不以結果之發生為要件，一有偽證行為，無論當
    事人是否因而受有利或不利之判決，均不影響其犯罪之成立；而該罪所謂於案情
    有重要關係之事項，則指該事項之有無，足以影響於裁判之結果者而言（最高法
    院七十一年度台上字第八一二七號判例參照）。則被告於前開時、地之前開案件
    檢察官偵查訊問時為證人，竟供後具結後而於前開案情有關之重要事項，為虛偽
    之陳述，雖施賢治未受有利之認定，惟依前開說明，仍與刑法第一百六十八條偽
    證罪之犯罪構成要件該當。
三、核被告所為，係犯刑法第一百六十八條之偽證罪。查犯刑法第一百六十八條之罪
    於所虛偽陳述之案件，裁判確定前自白者，減輕或免除其刑，刑法第一百七十二
    條著有明文；而被告於九十年十二月十四日與九十一年一月十日，分別接受台中
    市警察局第六分局警員與臺灣臺中地方法院檢察署檢察官偵訊時，為前開為虛偽
    陳述之自白，有偵訊筆錄、訊問筆錄各一份附於臺灣臺中地方法院檢察署九十年
    度偵字第二二四六０號卷可憑；且被告所虛偽陳述之案件亦即施賢治所涉違反槍
    砲彈藥刀械管制條例等案件，係於九十一年八月十二日，經臺灣臺中地方法院檢
    察署檢察官以九十一年度偵緝字第四九０號移送併辦意旨書移送本院併辦，亦有
    該移送併辦意旨書附於該卷可憑，則被告顯係於所虛偽陳述之案件，裁判確定前
    自白者，應依前開規定，減輕其刑。另查被告曾因贓物案件經本院判處有期徒刑
    四月，如易科罰金以三百元折算一日確定，又因毒品危害防制條例案件經本院判
    處有期徒刑六月，如易科罰以三百元折算一日確定，旋經定應執行有期徒刑九月
    ，如易科罰金以三百元折算一日確定，指揮書執畢日期為九十年一月十日，此有
    臺灣高等法院被告全國前案紀錄表及臺灣台中地方法院檢察署刑案資料查註紀錄
    表各一份在卷可憑；被告於前案有期徒刑執行完畢後，五年以內再犯本件有期徒
    刑以上之罪，屬累犯，應依刑法第四十七條之規定，加重其刑，並先加後減之。
    爰審酌被告一時失慮致罹刑章之犯罪動機、目的，及其所為增加司法資源之浪費
    有令罪犯逍遙法外之虞，並因此妨害司法之公正等犯罪手段及所生損害，與被告
    坦承犯罪事實之經過尚知所悔誤之犯後態度等一切情狀，量處如主文所示之刑，
    以資懲儆。
四、據上論斷，應依刑事訴訟法第二百九十九條第一項前段，刑法第一百六十八條、
    第一百七十二條、第四十七條，判決如主文。
中      華      民      國      九十一    年      九    月    二十七    日
                                臺灣臺中地方法院刑事第七庭
                                        法  官  陳  卿  和
右正本證明與原本無異。
如不服本判決，應於送達後十日內向本院提出上訴狀 （須附繕本） ，上訴於台灣高
等法院台中分院。
                                        書記官
中      華      民      國      九十一    年      九    月    二十七    日
【附錄本案論罪科刑法條全文】
刑法第一百六十八條：
於執行審判職務之公署審判時或於檢查官偵查時，證人、鑑定人、通譯於案情有重要
關係之事項，供前或供後具結，而為虛偽陳述者，處七年以下有期徒刑。
